

#### **PERSONALIA**

- Naam
  Gilles Fabry
- Adres
  Gent, 9000
- **Telefoonnummer** +32489644218
- E-mail gilles.fabry@hotmail.be
- Geboortedatum
  10/3/1998
- ChinkedIn https://www.linkedin.com/in/gilles-fabry-a702b5263/
- □ Website
   https://github.com/JustGillo
   o

#### VAARDIGHEDEN

Visual Studio: gevorderd
Gitbash en Git: grondige
basiskennis
Office pakket (Word, Powerpoint,
Excel, Outlook): zeer goed
C# en .NET: gevorderd

#### **TALENKENNIS**

Nederlands: moedertaal Frans: moedertaal Engels: vloeiend Duits: matig Japans: basiskennis

#### **EIGENSCHAPPEN**

- Klantgericht: zeer goed
- Probleemoplossend denken: sterk gegroeid tijdens opleiding
- Empatisch en sociaal gericht

#### HOBBY'S

- Gitaar en piano spelen
- Schrijven van verhalen, muziek en poëzie
- Bord- en kaartspellen spelen
- Programmeren van kleine zelfstandige projecten

## **GILLES FABRY**

Doorheen wat begon als zelfstudie uit interesse heb ik een passie voor programmeren en software development ontdekt. Na me hierin verder te verdiepen begon ik een voltijdse opleiding via VDAB in samenwerking met Multimedi, met het doel hiervan mijn carrière te maken. In het kader van deze opleiding zoek ik dan ook gedreven naar een stageplaats om mijn eerste ervaring op de werkvloer op te doen als C# en .NET developer.



## **WERKERVARING**

jul. 2023 - okt. 2023

#### Kassamedewerker

Albert Heijn, Gent

- Aankopen afhandelen
- · Klanten wegwijzen bij vragen
- Zorgen voor algemene netheid van de kassa

jul. 2022 - jan. 2023

## Winkelmedewerker

Proxy Delhaize, Gent

- Verkoopafhandeling aan bemande kassa en zelfscan
- Zorgen voor algemene netheid van winkel en rekken
- Assisteren bij bakkerijgoederen voorbereiden en afbakken
- Nieuwe producten correct invoeren in systeem

2018 - 2023

### Interimopdrachten

Gent en Oostende

- Klantendienstmedewerker (in- outbound)
- Assistent administratief medewerker (HR)
- Deur aan deur verkoper
- Receptionist
- Winkelmedewerker



## **OPLEIDINGEN**

okt. 2023 - heden

## C# en .NET Developer

Multimedi, Sint-Niklaas

- C#, .NET, CSS, HTML, JAVASCRIPT, GIT, SQL, AZURE, web- en desktopdevelopment,...
- Voorlopige einddatum: begin juni 2024

jan. 2023 - feb. 2023

## Programmatielogica

**VDAB** 

- e-learning cursus omtrent probleemoplossend denken en pogrammatielogica. Taalagnostisch gericht.
- Certificaat behaald in februari 2023

sep. 2020 - mrt. 2021

# Educatieve bachelor secundair onderwijs: Frans-Engels HoGent, Gent

Niet afgewerkt wegens financiële moeilijkheden tijdens COVID-19 periode en lockdown.

okt. 2017 - mrt. 2018

## Bachelor Oosterse Talen en Culturen: afstudeerrichting Japan

· Diploma niet behaald wegens heroriëntering.

sep. 2011 - jun. 2017

## ASO: Humane Wetenschappen

Sint-Lodewijkinstituut, Wetteren (Kwatrecht)

Diploma behaald.



## **NEVENACTIVITEITEN**

mrt. 2018 - aug. 2018

## Vrijwilliger kampleider

Ijsland

Kampleider van **internationale werkkampen** op allerlei plaatsen doorheen Ijsland. Internationale groepen van andere vrijwilligers leiden en begeleiden bij het uivoeren van het projectwerk. Sterke focus omtrent mileu, diversiteit en cultuuruitwisseling.

Deelgenomen via Erasmus+.

2015 - 2017

## Vrijwilliger

Oostende

Enkele edities van Theater aan Zee gewerkt als o.a. barmedewerker in het familiepark van het festivalterrein, keukenmedewerker afwas en administratief assisteren bij ticketing.